# 请问陈版主：关于管理层参加培训班费用账务处理

提问人：chuangz11 时间：2016-12-21 15:05:38
请教陈版主：现在公司高管越来越多参加各种培训班，以下课程分别应如何处理呢 1 、公司总经理报名参加某大学《资本战略及投融资高级研修班》，总额 8 万，学制 1 年半，每两个月上一次，一次三天，共 8 次，平均一次 1 万元。（ 1 ）该笔费用是否计入长期待摊费用-职工教育经费科目，（ 2 ）并按照次摊销呢还是按照学制 1 年半（即 18 个月）来摊销，并计入管理费用-职工教育经费； 2 、公司的董事长报名参加某大学课程， 2 年，每个月上四天课，总学费 60 万，（ 1 ）该笔费用属于应是属于公司为职工支付教育经费还是属于支付给职工工资应缴纳个税？（ 2 ）如果属于教育经费，是否计入长期待摊费用按照 2 年进行摊销，并计入当期管理费用-职工教育经费；（ 3 ）如果是属于支付给职工工资，是否按照每月摊销额=60/24=2.5万元加上每月发放工资申报个税？ 3 、公司的董事长报名参加某大学EMBA或MBA班，总额 59 万，处理方法是否同第 2 问

回答人：chenyiwei
请对照财建[2006]317号文和《企业财务通则（ 2006 ）》第四十六条规定处理。你说的这些培训班的学费严格来说都应由个人承担，不应挤占职工教育经费额度。如果公司支付了这些费用，则占用相关个人的工资薪金额度，并应作为工资薪金所得的组成部分缴纳个税。

提问人：贝壳糯米 时间：2016-12-26 12:04:03
这个一次性支付 相当于当月给付的薪资，至于他事后如何使用 是否分摊，，那是他个人的事情。公司申报他个税的时候不存在分摊一说，就该当月并入薪资直接申报个税。

回答人：chenyiwei
基本赞同此观点。